# 陈版主@chenyiwei您好，关于减值我想请问您。

提问人：qqhu210210 时间：2017-01-03 07:20:01
正在做一个工程施工的企业，前几日也问过您一个问题，收益良多，盛感谢意。还有一些不清楚的地方想请教，望您指点： 1 对于一个工程施工合同，按照完工百分比确认时点、开出发票、以及拿到最终审定报告这三个时点，哪个作为开始起算已完工未结算减值计算账龄的时点更准确？ 2 对于这类型已完工未结算，除了像应收账款计提减值的账龄法外，还有什么别的更合适吗？ 3 已完工未结算既可以放在存货科目，也可以列示在应收账款科目，是吗？ 谢谢您！

回答人：chenyiwei
1 、计算账龄的目的是测算应收款项的可收回金额。因此在各种可能的起算点中，应当考虑选择与可收回性最为相关的起算点。一般理解应当是原建造合同约定的价款结算节点作为起算点最为合适，即逾期天数与债务人的信用风险程度最为相关。 2 、已完工未结算款项无论是列报为存货还是应收账款，其可收回金额的估计应当相同。在现在（ 2018 年前）的金融资产减值模式下，仅可将已发生的损失（即基于截至资产负债表日已实际出现的减值因素确认的损失）确认为坏帐损失。如果列报为应收账款的，应单列明细，单独设置信用风险组合。在实务操作中，因为此类已完工未结算款项无法函证，可能不能满足审计程序和审计证据的要求，因此一般建议放在存货中。

提问人：qqhu210210 时间：2017-01-03 19:18:40
谢谢您。有一点没有想清楚。如果应收账款满足不了审计证据的需求，那么放在存货中列示，是否也无法满足审计要求？

回答人：chenyiwei
很多事务所和监管机构出于质量控制的考虑，对应收账款有最低函证比例的要求。而对于存货就没有。